【裁判字號】    90,易,4
【裁判日期】    900425
【裁判案由】    竊盜
【裁判全文】
臺灣花蓮地方法院刑事判決                                九十年度易字第四號
    公  訴  人  臺灣花蓮地方法院檢察署檢察官
    被      告  甲○○
右列被告因竊盜案件，經檢察官提起公訴（八十九年度偵字第三六六六號），本院判
決如左：
    主  文
甲○○踰越安全設備夜間侵入住宅竊盜，處有期徒刑捌月。
    事  實
一、甲○○意圖為自己不法之所有，於民國八十九年十一月十三日上午三點多至六點
    間某時之夜間，自其所居住位於花蓮市○○○街六十五號之宜美賓館二樓二０二
    號房間窗戶之防盜窗爬出，穿越隔壁空屋之防盜窗，爬至花蓮市○○○街七十一
    號乙○○住處之二樓陽台，再由陽台之窗戶爬進乙○○屋內，竊取乙○○所有放
    於四樓房間內之筆記型電腦一台、滑鼠一個、網路卡一片、網路卡接線一條、金
    項鍊一條、金戒子三只，得手後占為己有，並將部分贓物帶回宜美賓館二０二號
    房浴室天花板內藏置。嗣於同日上午六時許，乙○○返家，發現屋內物品遭竊，
    並於二樓陽台發現鞋印，而爬出窗戶沿鞋印前進至宜美賓館二樓二０二號房窗戶
    外，而報警查獲，並於宜美賓館二０二號房之浴室天花板內查扣乙○○所失竊之
    滑鼠一個、網路卡一片、網路卡接線一條，且扣得其作案所穿之球鞋一雙。
二、案經花蓮縣警察局花蓮分局移送台灣花蓮地方法院檢察署檢察官偵查起訴。
    理  由
一、訊據被告甲○○矢口否認有為右揭竊盜犯行，辯稱：八十九年十一月十二日晚上
    十一點多至翌日凌晨三點多，其與同學張家彬在一起，並未行竊等語。經查證人
    乙○○於八十九年十一月十三日上午六時許回家，發現放在四樓之黃金、錢及電
    腦等不見，就開始一樓一樓找，後在二樓陽台發現腳印，腳印沿隔壁空屋的防盜
    窗延伸至旅館，因而報警，警察到旅館去，因當時旅館只有二間有客人，故警察
    大約看了一下，沒有看到贓物，乙○○遂回家爬出窗戶沿著腳印爬到旅館防盜窗
    ，發現窗戶內外均有腳印，乃與母親一同至旅館察看，並再打電話報警，警察來
    之前，其母親聽到碰碰的聲音，其研判被告在藏贓物，且認為被告係從高處跳下
    ，後來在浴室天花板找到贓物等情，業據證人乙○○於警訊及本院訊問時證述綦
    詳。被告亦稱：當天六點被警察敲門吵起來，警察沒找到東西，後來乙○○在旅
    館防盜窗外面說就是伊，後來乙○○與母親敲門，伊讓他們進來，跑到窗戶看外
    面確實有腳印，乙○○就去找警察，他母親在裡面，後來伊將門關起來穿褲子、
    刷牙，後來警察過來時，伊馬上開門，在浴室天花板找到贓物等語。並有窗戶上
    鞋印的採證照片一張附卷可稽。而扣案被告球鞋之鞋印確與採證之鞋印相同等情
    ，亦有採證之鞋印一紙在卷可參及球鞋一雙扣案足憑。足見證人乙○○之證詞，
    應堪採信。既然當時旅館僅有二間房間有客人，而被告於警訊中自承其居住在賓
    館二０二房約一個月，當天出房時，係穿拖鞋，球鞋放在房間內；於本院訊問時
    稱：當天回賓館後，僅出去五分鐘買東西，大約四點睡覺等語。衡情如係他人行
    竊，則他人焉須先進入被告房間，穿被告球鞋，再沿被告房間窗戶爬至乙○○住
    處行竊，竊得物品之後，不藏放在賓館內其他無人居住之房間，又藏放在被告房
    間浴室之天花板上，並將球鞋返還。是被告所辯，顯係卸責之詞，不足採信。至
    證人張家彬雖證稱：八十九年十一月十二日晚上十一點多，被告騎機車至其住處
    找其，後與被告唱卡拉ＯＫ至翌日三點多，就騎機車載被告回住處，被告再騎機
    車回去等語。然此只能證明被告未於八十九年十一月十二日晚上十一點多至翌日
    凌晨三點多行竊，不能證明被告之後未行竊。又依台灣地區日出日沒時刻表所載
    ，花蓮地區於八十九年十一月十日之日出時間為六時六分，於八十九年十一月十
    四日之日出時間為六時八分，則八十九年十一月十三日之日出時間應界於上開二
    時點之間，而被害人乙○○係八十九年十一月十三日上午六時許返家，被告係同
    日凌晨三點多，從證人張家彬住處騎機車回去，已如前述，則被告行竊之時間應
    在同日凌晨三點多至六點間某時，依據前揭日出時間之說明，當時尚未達日出時
    間，應係夜間無訛。此外，復有失竊處照片三張、贓物查獲處照片二張、警方繪
    製之現場圖及贓物認領保管單各一張附卷足憑，本件事證明確，被告犯行，堪予
    認定。
二、查窗戶具有防閑作用，為安全設備。核被告所為，係犯刑法第三百二十一條第一
    項第一、二款踰越安全設備夜間侵入住宅竊盜罪。爰審酌被告犯罪之動機、手段
    、所竊得之財物價值，及事後猶飾詞狡辯，顯無悔意等一切情狀，量處如主文所
    示之刑。至扣案之球鞋一雙，雖係被告犯罪時所穿之鞋子，但一般人出門或做事
    ，本須穿衣服、鞋子，故尚難認該球鞋係被告犯罪所用之物，爰不併予宣告沒收
    ，附此敘明。
據上論結，應依刑事訴訟法第二百九十九條第一項前段，刑法第三百二十一條第一項
第二款，判決如主文。
本案經檢察官李子春到庭執行職務
中      華      民      國    九十      年      四      月    二十五    日
                              臺灣花蓮地方法院刑事庭
                                  法  官  李世華
右正本證明與原本無異。
如對本判決不服，應於送達後十日內，向本院提出上訴狀。（應抄附繕本）告訴人或
被害人如對於本判決不服者，應具備理由請求檢察官上訴，其上訴期間之計算係以檢
察官收受判決正本之日期為準。
                                  法院書記官
中      華      民      國    九十      年      四      月    二十七    日
附錄本判決論罪之法律條文：
刑法第三百二十一條
犯竊盜罪而有左列情形之一者，處六月以上五年以下有期徒刑：
一、於夜間侵入住宅或有人居住之建築物、船艦或隱匿其內而犯之者。
二、毀越門扇、牆垣或其他安全設備而犯之者。
三、攜帶兇器而犯之者。
四、結夥三人以上而犯之者。
五、乘火災、水災或其他災害之際而犯之者。
六、在車站或埠頭而犯之者。
前項之未遂犯罰之。


司法院資訊處製作；財團法人民間司法改革基金會備份。
